# 劳务成本确认

提问人：1091 时间：2017-07-22 17:38:46
企业为客户提供维护工程劳务，属于劳务收入，同时企业将劳务外包给施工队，现在核算是：施工队先作业，但是企业并不跟施工队及时结算，而是等到客户跟企业结算后，企业再跟施工队背靠背结算，三方计算的进度是一致的，请问，这种情况下，企业的劳务成本的核算是等到客户给企业结算后再确认，还是按照施工队实际提供劳务的金额确认，谢谢啦。

回答人：chenyiwei
从你说的情况看，此处收入确认采用“总额法”，因此在总体上满足完工百分比法运用条件的前提下，应将施工队已完成的工作纳入完工百分比的计算。而不是在与施工队结算后才纳入计算。